【裁判字號】    95,訴,595
【裁判日期】    950627
【裁判案由】    偽造文書等
【裁判全文】
臺灣臺北地方法院刑事判決               95年度訴字第595號
公  訴  人  臺灣臺北地方法院檢察署檢察官
被      告  丁○○
選任辯護人  張致祥律師
上列被告因賭博等案件，經檢察官提起公訴（94年度偵字第1272
28號、第13702號、第16762號、第16763號、第18371號、第1837
2號、第21836號、95年度偵字第4359號），甲○判決如下：
    主  文
本件被告丁○○被訴部分免訴。
    理  由
一、公訴意旨略稱：被告丁○○與被告己○○、乙○○、辛○○
    、丙○○、庚○○、戊○○（均另行審結）等人基於共同意
    圖營利之犯意聯絡，由被告己○○於93年間將期貨賭博程式
    及電腦設備售予被告丁○○，期貨對賭之方式係由賭客指定
    欲下注臺灣期貨加權指數之特定時點，交易以「口」為單位
    ，由賭客下注指述之漲跌，每漲跌1點輸贏新臺幣2百元，而
    以當日收盤點數決定輸贏，俟收盤後再行結算，然並未將客
    戶之買賣下單至合法之期貨交易市場，而係與賭客以買空賣
    空之方式對賭，可透過盤口人員電話接單，再透過撥接連線
    以網頁瀏覽器（如InternetExplorer）連線至該對應伺服器
    網頁，以點選之方式代賭客投注，俾下游盤口提供線上公開
    虛擬賭博場所，並聚眾予不特定賭客為線上簽賭，且從中獲
    利之方式，再由丁○○在宜蘭市○○○路259巷23號公眾得
    出入之地點，連線至神坊公司、是方公司機房架設之期貨賭
    博伺服器，進入線上虛擬場所，使不特定賭客前往下注與其
    等對賭而提供賭博場所聚眾賭博，且以之為常業，恃以為生
    ，嗣經警於94年7月15日搜索上開地點而查獲上情，因認被
    告丁○○涉犯刑法第267條常業賭博、第268條前段意圖營利
    提供賭博場及後段意圖營利聚眾賭博罪嫌等語。
二、按案件曾經判決確定者，應諭知免訴之判決，刑事訴訟法第
    302條第1款定有明文。又訴訟上所謂一事不再理之原則，關
    於實質上一罪或裁判上一罪，亦均有其適用，最高法院60年
    臺非字第77號著有判例。
三、查本件被告丁○○因涉意圖營利並基於概括之犯意，於94年
    1 月間某日起至年6月29日止，在宜蘭市○○路34巷48之2號
    6樓公眾得出入之場所，經營臺灣加權股票指數期貨空中交
    易站，以「口」為單位，由不特定之賭客當場或透過電話以
    現價或預約報價方式下單對賭，每口收取手續費新台幣（以
    下同）4百元。其輸贏計算方式為每點2百元，設賭客下單買
    「多」，當日台灣加權股票指數上漲，以2百元乘以下單時
    與賣出時之差額點數，即為客戶每口所贏款項；反之，倘台
    灣加權股票指數下跌，則為客戶每口所輸款項。若賭客下單
    買「空」，而台灣加權股票指數下跌，以2百元乘以下單時
    與賣出時之差額點數，即為客戶每口所贏款項；反之，倘台
    灣加權股票指數上漲，則為客戶每口所輸款項。至現價下單
    者，則以台灣加權股票指數即時成交點數下1分鐘之成交價
    報價。而以此方式提供上址為賭博場所，聚集不特定之賭客
    下單，而收取手續費牟利，並與之對賭，嗣於94年9月6日中
    午12時45分許，為警在上揭處所查獲，經臺灣宜蘭地方法院
    檢察署檢察官起訴後，因被告丁○○認罪，經臺灣宜蘭地方
    法院適用協商程序，於95年5月22日宣判，並已確定在案，
    有該宣示判決筆錄在卷可參，被告丁○○於甲○準備程序中
    坦承犯行，並供稱其係自94年元旦開始從事上開犯行，做到
    本案94年7月15日被搜索時為止，前案宜蘭羅東分局係事後
    又再次搜索其住處而移送偵辦（見甲○95年5月9日準備程序
    筆錄），辯護人辯稱被告丁○○所犯與前案係同一犯罪模式
    有連續犯之裁判上一罪關係，前案查獲時間係在本案查獲時
    間之後，二案應為同一案件，經查，本件被告丁○○所涉之
    犯行確與前案之行為模式相同，且其二次犯行時間緊接，犯
    罪構成要件相同，顯係基於概括犯意而為，應依連續犯之規
    定，以一罪論。依照首開說明，本件爰不經言詞辯論，逕為
    諭知免訴之判決。
據上論斷，應依刑事訴訟法第302條第1款、第307條判決如主文
。
中    華    民    國    95    年    6     月    27    日
            刑事第二庭    審判長法  官  吳孟良
                                法  官  蘇嘉豐
                                法  官  沈君玲
以上正本證明與原本無異
如不服本判決應於送達後10日內向甲○提出上訴狀
                                書記官  袁以明
中    華    民    國    95    年    6     月    27    日


司法院資訊處製作；財團法人民間司法改革基金會備份。
